---
title: "Resolución"
author: "Cristian Sáez Mardones"
date: "04-12-2020"
output: pdf_document
---

```{r setup, include=FALSE}
knitr::opts_chunk$set(echo = TRUE)
```

# Resolución

### Pregunta 1

$\vec{AB}\ =\ (0-1,\ 3-2)\ =\ (-1,\ 1)$

Buscamos vector $\vec{CD}\ =\ (d_{x}-c_{x},\ d_{y}-c_{y})$ que cumpla que $(d_{x}-c_{x},\ d_{y}-c_{y})\ =\ (-1,\ 1)$

Así $d_{x}-c_{x}\ =\ -1\ \Rightarrow\ d_{x}\ =\ c_{x}\ -\ 1$, y $d_{y}-c_{y}\ =\ 1\ \Rightarrow\ d_{y}\ =\ 1\ +\ c_{y}$, con esto buscamos un punto $(c_{x},\ c_{y})\ \in\ \mathbb{R}^{2}$

Si consideramos $c\ =\ (0, 0)$, tendremos $d\ =\ (0-1,\ 1+0)\ \Rightarrow\ d\ =\ (-1, 1)$, con lo que podemos afirmar que el vector $\vec{CD}$ es equivalente al vector $\vec{AB}$.

***

### Pregunta 2

$\vec{AB}\ =\ (6-3,\ -2-5)\ =\ (3,\ -7)$

Ahora buscamo $\vec{D}$, tal que, $\vec{CD}\ =\ (d_{x}\ -\ (-1),\ d_{y}\ -\ 0)\ =\ (3,\ -7)$.

Así $d_{x}\ +\ 1\ =\ 3\ \Rightarrow\ d_{x}\ =\ 2$ y $d_{y}\ =\ -7$

Con lo que $D\ =\ (2,\ -7)$

Finalmente el vector equivalente resulta $\vec{CD}\ =\ (2\ -\ (-1),\ -7\ -\ 0)\ =\ (3,\ -7)$

***

### Pregunta 3

Modulo: $|OA|^{2}\ =\ 7^{2}\ +\ (-5)^{2}\ =\ 49\ +\ 25\ =\ 74\ \Rightarrow\ |OA|\ =\ \sqrt{74}$

Ángulo del vector $tan(\alpha)\ =\ -\frac{5}{7}\ \Rightarrow\ \alpha\ =\ arctan\left(-\frac{5}{7}\right)\ =\ -0.62025$ radianes.

```{r}
atan(-5/7)
```

Convertimos $-0.62025\text{rad}\ \cdot\ \frac{360^{\circ}}{2\ \cdot\ \pi\ \text{rad}}\ =\ -35.5377$, que es equivalente a $324.4623^{\circ}$

```{r}
-0.62025 * 360 / (2 * pi)
360 + (-0.62025 * 360 / (2 * pi))
```

\pagebreak

### Pregunta 4

$x\ =\ 8\ \cdot\ cos(135^{\circ})\ =\ 8\ \cdot\ -0.7071\ =\ -5.6568$

$y\ =\ 8\ \cdot\ sen(135^{\circ})\ =\ 8\ \cdot\ 0.7071\ =\ 5.6568$

```{r}
8 * -0.7071
8 * 0.7071
```

***

### Pregunta 5















