---
title: "Tarea"
author: "Cristian Sáez Mardones"
date: "30-10-2020"
output: html_document
---

```{r setup, include=FALSE}
knitr::opts_chunk$set(echo = TRUE)
```

# Ejercicio 1

$A_{1}$

$$\begin{pmatrix}
1 & 4 & 6\\
2 & -1 & 3\\
3 & 2 & 5
\end{pmatrix}\ \begin{matrix}
f_{2}\ -\ 2f_{1}\\
f_{3}\ -\ 3f_{1}
\end{matrix}\ =\ \begin{pmatrix}
1 & 4 & 6\\
0 & -9 & -9\\
0 & -10 & -13
\end{pmatrix}\ =\ \begin{matrix}
f_{3}\ -\ \frac{10}{9}\ \cdot\ f_{2}
\end{matrix}\ =\ \begin{pmatrix}
1 & 4 & 6\\
0 & -9 & -9\\
0 & 0 & -3
\end{pmatrix}\ =\ U$$

$$U\ =\ L_{3}\ \cdot\ L_{2}\ \cdot\ L_{1}\ \cdot A\ =\ F_{32}\left(-\frac{10}{9}\right)\ \cdot\ F_{31}(-3)\ \cdot\ F_{21}(-2)\ \cdot\ A\ =\ F_{21}(2)\ \cdot\ F_{31}(3)\ \cdot\ F_{32}\left(\frac{10}{9}\right)$$

$$L\ =\ \begin{pmatrix}
1 & 0 & 0\\
2 & 1 & 0\\
3 & \frac{10}{9} & 1
\end{pmatrix}$$

### Comprobamos el resultado

```{r}
U = rbind(c(1, 4, 6), c(0, -9, -9), c(0, 0, -3))
L = rbind(c(1, 0, 0), c(2, 1, 0), c(3, 10/9, 1))

L %*% U
```

***

$A_{2}$

$$\begin{pmatrix}
2 & 4 & 2\\
1 & 3 & 1\\
7 & 5 & 6
\end{pmatrix}\ \begin{matrix}
f_{2}\ -\ \frac{1}{2}\ \cdot\ f_{1}\\
f_{3}\ -\ \frac{7}{2}\ \cdot\ f_{1}
\end{matrix}\ =\ \begin{pmatrix}
2 & 4 & 2\\
0 & 1 & 0\\
0 & -9 & -1
\end{pmatrix}\ =\ f_{3}\ +\ 9\ \cdot\ f_{2}\ =\ \begin{pmatrix}
2 & 4 & 2\\
0 & 1 & 0\\
0 & 0 & -1
\end{pmatrix}\ =\ U$$

$$U\ =\ L_{3}\ \cdot\ L_{2}\ \cdot\ L_{1}\ \cdot\ A\ =\ F_{32}(9)\ \cdot\ F_{31}\left(-\frac{7}{2}\right)\ \cdot\ F_{21}\left(-\frac{1}{2}\right)\ =\ F_{21}\left(\frac{1}{2}\right)\ \cdot\ F_{31}\left(\frac{7}{2}\right)\ \cdot\ F_{32}(-9)$$

$$L\ =\ \begin{pmatrix}
1 & 0 & 0\\
\frac{1}{2} & 1 & 0\\
\frac{7}{2} & -9 & 1
\end{pmatrix}$$

### Comprobamos el resultado

```{r}
L = rbind(c(1, 0, 0), c(1/2, 1, 0), c(7/2, -9, 1))
U = rbind(c(2, 4, 2), c(0, 1, 0), c(0, 0, -1))

L %*% U
```

***

$A_{3}$

$$\begin{pmatrix}
0 & 0 & 5\\
-1 & 4 & 1\\
2 & -3 & 2
\end{pmatrix}\ \begin{matrix}
f_{1}\ \rightarrow\ f_{2}
\end{matrix}\ =\ \begin{pmatrix}
-1 & 4 & 1\\
0 & 0 & 5\\
2 & -3 & 2
\end{pmatrix}\ =\ f_{3}\ +\ 2\ \cdot\ f_{1}\ =\ \begin{pmatrix}
-1 & 4 & 1\\
0 & 0 & 5\\
0 & 5 & 4
\end{pmatrix}\ =\ f_{3}\ \rightarrow\ f_{2}\ =\ \begin{pmatrix}
-1 & 4 & 1\\
0 & 5 & 4\\
0 & 0 & 5
\end{pmatrix}\ =\ U$$

$$P\ =\ \begin{pmatrix}
1 & 0 & 0\\
0 & 1 & 0\\
0 & 0 & 1
\end{pmatrix}\ =\ \begin{pmatrix}
0 & 1 & 0\\
1 & 0 & 0\\
0 & 0 & 1
\end{pmatrix}$$

### Comprobamos el resultado

```{r}
P = rbind(c(0, 0, 1), c(1, 0, 0), c(0, 1, 0))
A = rbind(c(0, 0, 5), c(-1, 4, 1), c(2, -3, 2))
L = rbind(c(1, 0, 0), c(-2, 1, 0), c(0, 0, 1))
U = rbind(c(-1, 4, 1), c(0, 5, 4), c(0, 0, 5))

P %*% A == L %*% U
```

***

$A_{4}$

$$\begin{pmatrix}
3 & 9 & -2\\
6 & -3 & 8\\
4 & 6 & 5
\end{pmatrix}\ \begin{matrix}
f_{2}\ -\ 2\ \cdot\ f_{1}\\
f_{3}\ -\ \frac{4}{3}\ \cdot\ f_{1}
\end{matrix}\ =\ \begin{pmatrix}
3 & 9 & -2\\
0 & -21 & 12\\
0 & -6 & \frac{23}{3}
\end{pmatrix}\ f_{3}\ -\ \frac{2}{7}f_{2}\ =\ \begin{pmatrix}
3 & 9 & -2\\
0 & -21 & 12\\
0 & 0 & \frac{89}{21}
\end{pmatrix}\ =\ U$$

$$U\ =\ L_{1}\ \cdot\ L_{2}\ \cdot\ L_{3}\ \cdot\ A\ =\ F_{32}\left(\frac{2}{7}\right)\ \cdot\ F_{31}\left(\frac{4}{3}\right)\ \cdot\ F_{21}(-2)\ =\ F_{21}(2)\ \cdot\ F_{31}\left(\frac{4}{3}\right)\ \cdot\ F_{32}\left(\frac{2}{7}\right)$$

$$L\ =\ \begin{pmatrix}
1 & 0 & 0\\
2 & 1 & 0\\
\frac{4}{3} & \frac{2}{7} & 1
\end{pmatrix}$$

### Comprobamos el resultado

```{r}
L = rbind(c(1, 0, 0), c(2, 1, 0), c(4/3, 2/7, 1))
U = rbind(c(3, 9, -2), c(0, -21, 12), c(0, 0, 89/21))

L %*% U
```

***

# Ejercicio 2

$B_{1}\ =\ \begin{pmatrix}-1\\7\\2\end{pmatrix}$

$$A_{1}\ \cdot\ X\ =\ B_{1}$$

$$L_{1}\ \cdot\ Y\ =\ B_{1}\ \Rightarrow\ \begin{pmatrix}
1 & 0 & 0\\
2 & 1 & 0\\
3 & \frac{10}{9} & 1
\end{pmatrix} \begin{pmatrix}
y_{1}\\
y_{2}\\
y_{3}
\end{pmatrix}\ =\ \begin{pmatrix}
-1\\
7\\
2
\end{pmatrix}$$

Ahora calculamos los valores de y

$$y_{1}\ =\ -1$$

$$2y_{1}\ +\ y_{2}\ =\ 7\ \Rightarrow\ y_{2}\ =\ 7\ -\ 2\ \cdot\ -1\ \Rightarrow\ y_{2}\ =\ 9$$

$$3y_{1}\ +\ \frac{10}{9}y_{2}\ +\ y_{3}\ =\ 2\ \Rightarrow\ y_{3}\ =\ 2\ -\ 3y_{1}\ -\ \frac{10}{9}y_{2}\ \Rightarrow\ y_{3}\ =\ 2\ -\ 3\ \cdot\ -1\ -\ \frac{10}{9}\ \cdot\ 9$$

$$y_{3}\ =\ 2\ +\ 3\ -\ 10\ =\ -5$$

Entonces, $Y\ =\ \begin{pmatrix}-1\\9\\-5\end{pmatrix}$

Ahora resolvemos $UX\ =\ Y$

$$\begin{pmatrix}
1 & 4 & 6\\
0 & -9 & -9\\
0 & 0 & -3
\end{pmatrix}\ \cdot\ \begin{pmatrix}
x_{1}\\
x_{2}\\
x_{3}
\end{pmatrix}\ =\ \begin{pmatrix}
-1\\
9\\
-5
\end{pmatrix}$$

Ahora calculamos los valores de x

$$-3x_{3}\ =\ -5\ \Rightarrow\ x_{3}\ =\ \frac{5}{3}$$

$$-9x_{2}\ -\ 9x_{3}\ =\ 9\ \Rightarrow\ x_{2}\ =\ -\frac{9\ +\ 9\ \cdot\ \frac{5}{3}}{-9}\ \Rightarrow\ x_{2}\ =\ \frac{9\left(1\ +\ \frac{5}{3}\right)}{9}\ \Rightarrow\ x_{2}\ =\ \frac{8}{3}$$

$$x_{1}\ +\ 4x_{2}\ +\ 6x_{3}\ =\ -1\ \Rightarrow\ x_{1}\ =\ -1\ -\ 4x_{2}\ -\ 6x_{3}\ \Rightarrow\ x_{1}\ =\ -1\ -\ 4\ \cdot\ \frac{8}{3}\ -\ 6\ \cdot\ \frac{5}{3}$$

$$x_{1}\ =\ -1\ -\ \frac{32}{3}\ -\ 10\ \Rightarrow\ x_{1} =\ \frac{65}{3}$$

Así

$$x_{1}\ =\ \frac{65}{3},\ x_{2}\ =\ \frac{8}{3},\ x_{3}\ =\ \frac{8}{3}$$

***

$B_{2}\ =\ \begin{pmatrix}6\\1\\1\end{pmatrix}$

$$A_{2}\ \cdot\ X\ =\ B_{2}$$

$$L_{2}\ \cdot\ Y\ =\ B_{2}\ \Rightarrow\ \begin{pmatrix}
1 & 0 & 0\\
\frac{1}{2} & 1 & 0\\
\frac{7}{2} & -9 & 1
\end{pmatrix} \begin{pmatrix}
y_{1}\\
y_{2}\\
y_{3}
\end{pmatrix}\ =\ \begin{pmatrix}
6\\
1\\
1
\end{pmatrix}$$

Ahora calculamos los valores de y

$$y_{1}\ =\ 6$$

$$\frac{1}{2}y_{1}\ +\ y_{2}\ =\ 1\ \Rightarrow\ y_{2}\ =\ 1\ -\ \frac{1}{2}\ \cdot\ 6\ \Rightarrow\ y_{2}\ =\ 1\ -\ 3\ \Rightarrow\ y_{2}\ =\ -2$$

$$\frac{7}{2}y_{1}\ -\ 9y_{2}\ +\ y_{3}\ =\ 1\ \Rightarrow\ y_{3}\ =\ 1\ -\ \frac{7}{2}\ \cdot\ 6\ +\ 9\ \cdot\ -2\ \Rightarrow\ y_{3}\ =\ 10\ -\ 21\ \Rightarrow\ y_{3}\ =\ -11$$

Entonces, $Y\ =\ \begin{pmatrix}6\\-2\\-11\end{pmatrix}$

Ahora resolvemos $UX\ =\ Y$

$$\begin{pmatrix}
2 & 4 & 2\\
0 & 1 & 0\\
0 & 0 & -1
\end{pmatrix}\ \cdot\ \begin{pmatrix}
x_{1}\\
x_{2}\\
x_{3}
\end{pmatrix}\ =\ \begin{pmatrix}
6\\
-2\\
-11
\end{pmatrix}$$

Ahora calculamos los valores de x

$$-x_{3}\ =\ -11\ \Rightarrow x_{3}\ =\ 11$$

$$x_{2}\ =\ -2$$

$$2x_{1}\ +\ 4x_{2}\ +\ 2x_{3}\ =\ 6\ \Rightarrow\ x_{1}\ +\ 2x_{2}\ +\ x_{3}\ =\ 3\ \Rightarrow\ x_{1}\ =\ 3\ -\ 2x_{2}\ -\ x_{3}$$

$$x_{1}\ =\ 3\ -\ 2\ \cdot\ -2\ -\ 11\ \Rightarrow\ x_{1}\ =\ -8\ +\ 4\ \Rightarrow\ x_{1}\ =\ -4$$

Así

$$x_{1}\ =\ -4,\ x_{2}\ =\ -2,\ x_{3}\ =\ 11$$

***

$B_{3}\ =\ \begin{pmatrix}3\\10\\4\end{pmatrix}$

$$A_{3}\ \cdot\ X\ =\ B_{3}$$

$$L_{3}\ \cdot\ Y\ =\ B_{3}\ \Rightarrow\ \begin{pmatrix}
1 & 0 & 0\\
-2 & 1 & 0\\
0 & 0 & 1
\end{pmatrix} \begin{pmatrix}
y_{1}\\
y_{2}\\
y_{3}
\end{pmatrix}\ =\ \begin{pmatrix}
3\\
10\\
4
\end{pmatrix}$$

Ahora calculamos los valores de y

$$y_{1}\ =\ 3$$

$$-2y_{1}\ +\ y_{2}\ =\ 10\ \Rightarrow\ y_{2}\ =\ 10\ +\ 2\ \cdot\ 3\ \Rightarrow\ y_{2}\ =\ 10\ +\ 6\ \Rightarrow\ y_{2}\ =\ 16$$

$$y_{3}\ =\ 4$$

Entonces, $Y\ =\ \begin{pmatrix}3\\16\\4\end{pmatrix}$

Ahora resolvemos $UX\ =\ Y$

$$\begin{pmatrix}
-1 & 4 & 1\\
0 & 5 & 4\\
0 & 0 & 5
\end{pmatrix}\ \cdot\ \begin{pmatrix}
x_{1}\\
x_{2}\\
x_{3}
\end{pmatrix}\ =\ \begin{pmatrix}
3\\
16\\
4
\end{pmatrix}$$

Ahora calculamos los valores de x

$$5x_{3}\ =\ 4\ \Rightarrow\ x_{3}\ =\ \frac{4}{5}$$

$$5x_{2}\ +\ 4x_{3}\ =\ 16\ \Rightarrow\ x_{2}\ =\ \frac{16\ -\ 4\ \cdot\ \frac{4}{5}}{5}\ \Rightarrow\ x_{2}\ =\ \frac{\frac{90}{5}\ -\ \frac{16}{5}}{5}\ \Rightarrow\ x_{2}\ =\ \frac{74}{25}$$

$$-x_{1}\ +\ 4x_{2}\ +\ x_{3}\ =\ 3\ \Rightarrow\ -x_{1}\ =\ 3\ -\ 4\ \cdot\ \frac{74}{25}\ -\ \frac{4}{5}\ \Rightarrow\ -x_{1}\ =\ \frac{75\ -\ 296\ -\ 20}{25}\ \Rightarrow\ x_{1}\ =\ \frac{241}{25}$$

Así

$$x_{1}\ =\ \frac{241}{25},\ x_{2}\ =\ \frac{74}{25},\ x_{3}\ =\ \frac{4}{5}$$

***

$B_{4}\ =\ \begin{pmatrix}-1\\0\\2\end{pmatrix}$

$$A_{4}\ \cdot\ X\ =\ B_{4}$$

$$L_{4}\ \cdot\ Y\ =\ B_{4}\ \Rightarrow\ \begin{pmatrix}
1 & 0 & 0\\
2 & 1 & 0\\
\frac{4}{3} & \frac{2}{7} & 1
\end{pmatrix}\begin{pmatrix}
y_{1}\\
y_{2}\\
y_{3}
\end{pmatrix}\ =\ \begin{pmatrix}
-1\\
0\\
2
\end{pmatrix}$$

$$y_{1}\ =\ -1$$

$$2y_{1}\ +\ y_{2}\ =\ 0\ \Rightarrow\ y_{2}\ =\ -2\ \cdot\ -1\ \Rightarrow\ y_{2}\ =\ 2$$

$$\frac{4}{3}y_{1}\ +\ \frac{2}{7}y_{2}\ +\ y_{3}\ =\ 2\ \Rightarrow\ y_{3}\ =\ 2\ -\ \frac{4}{3}\ \cdot\ -1\ -\ \frac{2}{7}\ \cdot\ 2\ \Rightarrow\ y_{3}\ =\ 2\ +\ \frac{4}{3}\ -\ \frac{4}{7}$$

$$y_{3}\ =\ \frac{42\ +\ 28\ -\ 12}{21}\ \Rightarrow\ y_{3}\ =\ \frac{58}{21}$$

Entonces, $Y\ =\ \begin{pmatrix}-1\\2\\\frac{58}{21}\end{pmatrix}$

Ahora resolvemos $UX\ =\ Y$

$$\begin{pmatrix}
3 & 9 & -2\\
0 & -21 & 12\\
0 & 0 & \frac{89}{21}
\end{pmatrix}\ \cdot\ \begin{pmatrix}
x_{1}\\
x_{2}\\
x_{3}
\end{pmatrix}\ =\ \begin{pmatrix}
-1\\
2\\
\frac{58}{21}
\end{pmatrix}$$

Ahora calculamos los valores de x

$$\frac{89}{21}x_{3}\ = \frac{58}{21}\ \Rightarrow\ x_{3}\ =\ \frac{58}{89}$$

$$-21x_{2}\ +\ 12x_{3}\ =\ 2\ \Rightarrow\ x_{2}\ =\ \frac{2\ -\ 12x_{3}}{-21}\ \Rightarrow\ x_{2}\ =\ \frac{2\ -\ 12\ \cdot\ \frac{58}{89}}{-21}\ \Rightarrow\ x_{2}\ =\ \frac{2\ \cdot\ 89\ -\ 12\ \cdot\ 58}{89\ \cdot\ -21}\ \Rightarrow\ =\ x_{2}\ =\ \frac{518}{1869}\ =\ \frac{74}{267}$$

$$3x_{1}\ +\ 9x_{2}\ -\ 2x_{3}\ =\ -1\ \Rightarrow\ x_{1}\ =\ -1\ -\ 9\ \cdot\ \frac{74}{267}\ +\ 2\ \cdot\ \frac{58}{89}\ \Rightarrow\ x_{1}\ =\ -\frac{195}{89}$$

Así

$$x_{1}\ =\ -\frac{195}{89},\ x_{2}\ =\ \frac{74}{267},\ x_{3}\ =\ \frac{58}{89}$$

***

# Ejercicio 3

$$A\ =\ \begin{pmatrix}
1 & 1 & | & -2\\
1 & 2 & | & -1\\
- & - & | & -\\
0 & 0 & | & 2\\
\end{pmatrix}\ =\ \begin{pmatrix}
B & | & C\\
- & | & -\\
0 & | & D
\end{pmatrix}$$

$$B\ =\ \begin{pmatrix}
1 & 1\\
1 & 2
\end{pmatrix}\ \Rightarrow\ B^{-1}\ =\ \begin{pmatrix}
2 & -1\\
-1 & 1
\end{pmatrix}$$

$$C\ =\ \begin{pmatrix}
-2\\
-1
\end{pmatrix}$$

$$D\ =\ \begin{pmatrix}
2
\end{pmatrix}\ \Rightarrow\ D^{-1}\ =\ \begin{pmatrix}
\frac{1}{2}
\end{pmatrix}$$

Entonces

$$A^{-1}\ =\ \begin{pmatrix}
B^{-1} & | & -B^{-1}\cdot C\cdot D^{-1}\\
--- & | & ----------\\
0 & | & D^{-1}
\end{pmatrix}$$

Calculamos $-B^{-1}\ \cdot\ C\ \cdot\ D^{-1}$

```{r}
B1 = rbind(c(2, -1), c(-1, 1))
C = rbind(c(-2), c(-1))
D1 = rbind(c(1/2))

-B1 %*% C %*% D1
```

Por lo tanto

$$A^{-1}\ =\ \begin{pmatrix}
2 & -1 & \frac{3}{2}\\
-1 & 1 & -\frac{1}{2}\\
0 & 0 & \frac{1}{2}
\end{pmatrix}$$


